# CAROLINA SILVA

(14)99804-7572

Bauru - SP



carolinasilvagc08@gmail.com





# **SOBRE MIM**

Oi, eu sou a Carol!

Software Developer

Sou jornalista de formação e atualmente estudo desenvolvimento web na Trybe. Já atuei com marketing digital e produção de conteúdo, além de também ter trabalhado como desenvolvedora em um time de suporte de engenharia por quase 2 anos, onde tive meu primeiro contato com programação.

As principais tecnologias com as quais trabalho são: JavaScript, React, Node.js mas tenho total disposição para estudar novas tecnologias se necessário.

## EXPERIÊNCIA PROFISSIONAL

#### Software Engineer - RD Station

2021 - 2022

- Investigação de problemas na plataforma RD Station Marketing
- Identificação e correção de bugs junto aos outros times de desenvolvimento
- Utilização de métricas para garantir melhor atendimento
- Auxílio aos times de Suporte nível 1 e 2

#### Content Analyst - eSapiens Tecnologia

2018-2020

- Redação, compartilhamento e análise de resultados dos conteúdos publicados nas redes sociais do produto Astrolink.com.br.
- Produção de conteúdo para páginas web, blog, newsletter e outros canais online.
- Responsável pela elaboração de pautas de conteúdo.
- Gerenciamento de estratégias de marketing digital (e-mail marketing, push notification) e liderança de projetos.

# **EDUCACÃO**

## Bootcamp Desenvolvimento Web Full-Stack

2022-2023 - Trybe

#### Graduação em Jornalismo

2015-2018 - Universidade do Sagrado Coração

#### HABILIDADES

- Comunicação
- Scrum/Kanban
- Git
- GitHub
- HTML/CSS
- JavaScript
- React
- Jest / React Testing Library
- Node.js
- Docker
- SQL
- Inglês